【裁判字號】    97,訴,1964
【裁判日期】    980123
【裁判案由】    毒品危害防制條例
【裁判全文】
臺灣板橋地方法院刑事判決              97年度訴字第1964號
公  訴  人  臺灣板橋地方法院檢察署檢察官
被      告  甲○
上列被告因違反毒品危害防制條例案件，經檢察官提起公訴（九
十七年度毒偵字第二七六七號），被告於本院準備程序進行中，
就被訴事實為有罪之陳述，經本院告知簡式審判程序意旨，並聽
取公訴人及被告之意見後，本院合議庭裁定由受命法官獨任依簡
式審判程序審理，並判決如下：
    主  文
甲○施用第一級毒品，累犯，處有期徒刑柒月；又施用第二級毒
品，累犯，處有期徒刑參月。扣案之第二級毒品甲基安非他命貳
包（驗餘合計淨重貳點貳陸玖捌公克），均沒收銷燬，扣案之吸
食器壹組，沒收之。應執行有期徒刑玖月。扣案之第二級毒品甲
基安非他命貳包（驗餘合計淨重貳點貳陸玖捌公克），均沒收銷
燬，扣案之吸食器壹組，沒收之。
    事  實
一、甲○前因施用毒品案件，經本院以九十四年度毒聲字第一三
    三０號裁定送觀察、勒戒後，因認無繼續施用毒品之傾向，
    於民國九十四年八月二十二日執行完畢釋放出所，並由臺灣
    板橋地方法院檢察署檢察官以九十四年度毒偵字第三九二０
    號為不起訴處分確定。另因竊盜案件，經臺灣高等法院以九
    十五年度上易字第一０五號判處有期徒刑一年確定，並經同
    院以九十六年度聲減字第一五二二號裁定減為有期徒刑六月
    ，甫於九十六年七月十六日執行完畢。詎仍不知悛悔，其明
    知海洛因、甲基安非他命係業經公告列為毒品危害防制條例
    第二條第二項第一、二款之第一、二級毒品，不得非法持有
    、施用，詎仍未戒除施用毒品習性，復於前揭觀察、勒戒執
    行完畢釋放後五年內，各基於施用第一、二級毒品海洛因、
    甲基安非他命之犯意，先後於九十七年三月六日上午某時許
    （起訴書誤載為九十七年三月七日為警採尿回溯二十六小時
    內之某時許）、九十七年三月七日上午七時許，在臺北縣新
    莊市○○街一五五巷二十四弄十九號七樓居處，分別施用第
    一級毒品海洛因及第二級毒品甲基安非他命各一次。嗣於九
    十七年三月七日晚間六時十分許，為警在上址查獲，並扣得
    其所有之第二級毒品甲基安非他命二包（驗餘合計淨重二點
    二六九八公克，起訴書誤載為二點一九公克）、其所有供施
    用第二級毒品甲基安非他命所用之吸食器一組。嗣經警依法
    對其採集尿液送驗後，始查悉上情。
二、案經臺北縣政府警察局淡水分局報告臺灣板橋地方法院檢察
    署檢察官偵查起訴。
    理  由
壹、程序事項：
    被告甲○所犯係死刑、無期徒刑或最輕本刑為三年以上有期
    徒刑以外之罪，亦非屬高等法院管轄第一審之案件，其於準
    備程序中就被訴事實為有罪之陳述，經本院告知簡式審判程
    序之旨，並聽取公訴人及被告之意見後，經本院合議庭認為
    適宜，乃依刑事訴訟法第二百七十三條之一第一項規定，裁
    定由受命法官獨任進行簡式審判程序，先予敘明。
貳、實體事項：
一、上揭犯罪事實，業據被告於本院審理中供承不諱，且被告於
    前揭查獲時地為警依法對其採集之尿液經送請臺灣檢驗科技
    股份有限公司以酵素免疫分析法（EIA）初步檢驗及氣相層
    析質譜儀分析法（GC/MS）確認檢驗結果，確呈鴉片類（嗎
    啡）及安非他命類（安非他命及甲基安非他命）陽性反應，
    此有該公司出具之九十七年三月二十一日濫用藥物檢驗報告
    一紙在卷可參（參見偵卷第四十頁），又扣案被告所有疑似
    第二級毒品甲基安非他命白色結晶二包（驗餘合計淨重二點
    二六九八公克）經送請交通部民用航空局航空醫務中心鑑驗
    結果，確含有第二級毒品甲基安非他命成分，此有該中心出
    具之九十七年三月二十五日航藥鑑字第0971718 號鑑定書一
    紙在卷可憑（參見偵卷第四一頁）。此外，並有扣案被告所
    有供施用第二級毒品甲基安非他命所用之吸食器一組可資佐
    證。綜上所述，足認被告之自白核與事實相符，應可採為論
    罪科刑之依據。又被告前因施用毒品案件，經本院以九十四
    年度毒聲字第一三三０號裁定送觀察、勒戒後，因認無繼續
    施用毒品之傾向，於九十四年八月二十二日執行完畢釋放出
    所，並由臺灣板橋地方法院檢察署檢察官以九十四年度毒偵
    字第三九二０號為不起訴處分確定一節，有臺灣高等法院被
    告前案紀錄表一份在卷可參，被告既曾於前開觀察、勒戒執
    行完畢釋放後，五年內再犯本件分別施用第一、二級毒品海
    洛因、甲基安非他命之犯行，即屬毒品危害防制條例第二十
    三條第二項所定「五年內再犯」之情形，自應對其追訴處罰
    。從而，本件事證已臻明確，被告犯行洵堪認定，應予依法
    論科。
二、核被告所為，係犯毒品危害防制條例第十條第一項之施用第
    一級毒品海洛因罪、同條第二項之施用第二級毒品甲基安非
    他命罪。被告各持有第一、二級毒品海洛因及甲基安非他命
    後，進而施用，其各持有之低度行為應被其各施用之高度行
    為所吸收，均不另論罪。被告所犯施用第一、二級毒品海洛
    因及甲基安非他命二罪間，犯意各別，罪名互殊，應予分論
    併罰。又被告前因竊盜案件，經臺灣高等法院以九十五年度
    上易字第一０五號判處有期徒刑一年確定，並經同院以九十
    六年度聲減字第一五二二號裁定減為有期徒刑六月，甫於九
    十六年七月十六日執行完畢，此有臺灣高等法院被告前案紀
    錄表一份在卷可參，其前受有期徒刑之執行完畢，於五年以
    內故意再犯本件有期徒刑以上之二罪，各為累犯，應各依刑
    法第四十七條第一項規定，各加重其刑。爰審酌被告屢犯不
    改，顯見其意志不堅，缺乏勒戒動機，其施用毒品足以導致
    精神障礙、性格異常，甚至造成生命危險，戕害一己之身體
    健康，惟其犯後尚能坦承犯行，態度尚稱良好等一切情狀，
    分別量處如主文所示之刑，並定其應執行之刑。另扣案之第
    二級毒品甲基安非他命二包（驗餘合計淨重二點二六九八公
    克），不問屬於犯人與否，均應依毒品危害防制條例第十八
    條第一項前段規定，併予宣告沒收銷燬。又盛裝前開第二級
    毒品甲基安非他命之包裝袋二個，參以法務部調查局現今所
    採行之鑑驗方式，包裝袋仍會殘留微量毒品，而無法將之完
    全析離，此有法務部調查局調科壹字第09362396550 號函文
    意旨可資參照，是可認該二個包裝袋與殘留其上之第二級毒
    品甲基安非他命當已無法析離，而均應視為毒品，故應與所
    盛裝之第二級毒品甲基安非他命併予宣告沒收銷燬，附此敘
    明。又扣案之吸食器一組，係被告所有供施用第二級毒品甲
    基安非他命所用之物，亦據其於本院審理中供明在卷可按，
    爰依刑法第三十八條第一項第二款規定，併予宣告沒收。至
    鑑驗所耗損之第二級毒品甲基安非他命，既已滅失，爰不另
    為沒收銷燬之諭知，併予敘明。
據上論斷，應依刑事訴訟法第二百七十三條之一第一項、第二百
九十九條第一項前段，毒品危害防制條例第十條第一項、第二項
、第十八條第一項前段，刑法第十一條、第四十七條第一項、第
五十一條第五款、第三十八條第一項第二款，判決如主文。
本案經檢察官蘇振文到庭執行職務。
中    華    民    國    98    年     1    月    23    日
                  刑事第六庭    法  官  林家賢
上列正本證明與原本無異。
如不服本判決，應於判決送達後十日內，向本院提出上訴書狀，
並應敘述具體理由；其未敘述上訴理由者，應於上訴期間屆滿後
二十日內向本院補提理由書（均須按他造當事人之人數附繕本）
「切勿逕送上級法院」。
                                書記官  林政良
中    華    民    國    98    年     1    月    23    日
附錄本判決論罪科刑法條：
毒品危害防制條例第十條：
施用第一級毒品者，處六月以上五年以下有期徒刑。
施用第二級毒品者，處三年以下有期徒刑。


司法院資訊處製作；財團法人民間司法改革基金會備份。
